臺灣新北地方法院三重簡易庭小額民事判決
   　　　　　　　　　　　　　　　　110年度重小字第3872號
原      告  臺灣產物保險股份有限公司

法定代理人  李泰宏  
訴訟代理人  韓奇峰  
被      告  蔡孝誼  


上列當事人間請求侵權行為損害賠償事件，於民國111年7月22日
言詞辯論終結，本院判決如下：
    主  文
原告之訴駁回。
訴訟費用新臺幣1,000元由原告負擔。
    事實及理由要領
一、原告主張：
（一）被告前於民國108年10月16日18時56分許，駕駛車牌號碼0
      00-0000號自用小客車，行經新北市○○區○○路000號處時，
      因操控不當之過失，致與原告所承保之車牌號碼000-0000
      號自用小客車（下稱系爭車輛）發生碰撞，系爭車輛因而
      受損，支出修復費用計新臺幣（下同）2萬3,394元（均為
      工資），原告並已依保險契約給付被保險人，依法取得代
      位權，爰依侵權行為及保險代位之法律關係提起本件訴訟
      。
（二）原告於提起本件訴訟時，請求權之時效尚未屆至：
　　　本件起訴狀雖蓋印110年10月20日之戳章，惟依郵局包裹
      查詢結果（參見111年2月23日言詞辯論筆錄附件），以及
      中華郵政股份有限公司臺北郵局之函覆及回函附件等資料
      ，均可知原告係於110年10月14日投遞本件起訴狀後，在
      翌日即同年月15日即抵達鈞院。是本件訴訟於110年10月1
      5日即已提起，並未逾損害賠償請求權所適用之2年短期時
      效。
（三）並聲明：被告應給付原告2萬3,394元，及自起訴狀繕本送
      達翌日起至清償日止，按年息5％計算之利息。　　　
二、被告則以：
　　本件事故於108年10月16日發生，是侵權行為損害賠償請求
    權所適用之2年時效於110年10月16日即已屆至，原告遲至11
    0年10月20日始提起本件訴訟，有本件起訴狀收狀戳章可憑
    ，被告自得以時效抗辯拒絕給付等語置辯。
三、得心證之理由
（一）原告主張被告於前開時、地駕車，因操控不當之過失致撞
      擊原告所承保之系爭車輛，系爭車輛因而受損等事實，業
      據提出行車執照、駕駛執照、統一發票、估價單、初步分
      析研判表、道路交通事故登記聯單（本院卷第15至25頁）
      等件為證，並經本院依職權向新北市政府警察局新莊分局
      調閱本件事故資料核閱屬實，被告則不爭執本件事故之發
      生及過失責任，惟就原告之請求，則以時效抗辯。
（二）按時效完成後，債務人得拒絕給付，民法第144條第1項定
      有明文。又因侵權行為所生之損害賠償請求權自請求權人
      知有損害及賠償義務人時起，2年間不行使而消滅，民法
      第197條第1項前段定有明文。又按保險法第53條第1項所
      定之保險人代位權固屬法律規定之債權移轉，無待乎被保
      險人另為移轉行為，惟其為「債之移轉」之性質究無不同
      ，故保險人依該條項規定代位行使被保險人對於第三人之
      損害賠償請求權時，該第三人即得適用民法第299條第1項
      規定，援引其於受通知時所得對抗被保險人之事由，對抗
      保險人。經查：
　　⒈本件事故於108年10月16日發生，因而所生之侵權行為損害
      賠償請求權亦自同日起算，計至110年10月15日止，即為
      前開規定之2年時效屆至日期等情，為兩造所不爭執；又
      原告遲至110年10月20日始具狀向本院提起本件訴訟，亦
      有起訴狀所蓋之本院收狀戳為憑（本院卷第11頁）。是原
      告於提起本件訴訟時，本件請求權之時效業已完成，被告
      以之為由行駛時效抗辯，並無不可。
　　⒉至原告雖主張：其以郵件號碼00000000000000信件（下稱
      系爭編號信件）掛號方式寄出本件起訴狀，並於110年10
      月15日12時30分許即已送達本院，故本件訴訟係於110年1
      0月15日時即已提起，時效並未完成，並提出掛號查詢結
      果為證，惟依本院所收受之起訴狀內容觀之，並無任何資
      訊足以證實該起訴狀即為系爭編號信件之內容。
　　⒊另本院亦依職權，就均為原告所投遞之系爭編號信件、以
      及編號00000000000000信件（下稱後信件）2件掛號函詢
      中華郵政股份有限公司臺北郵局，經該局函覆：「旨揭郵
      件係臺灣產物保險股份有限公司分別於110年10月14日及1
      9日至本轄南陽郵局交寄，並皆於次日（15日及20日）投
      遞成功，收件地址皆為貴庭」等語。原告固主張：因後信
      件之收受人為本院「定股」，為其他訴訟案件之文書，故
      系爭編號信件僅載明收件人為本院而未特定予其他股別，
      可認其內容物即為本件起訴狀云云，然原告除未能具體特
      定110年10月14日及19日至南陽郵局交寄信件之內容究竟
      分別為何外，又起訴之方式，本即不以掛號郵件為必要，
      以臨櫃投遞起訴狀或線上起訴等方式進行，亦所在多有，
      是以原告徒以後信件之內容記載並非本件起訴狀，因此系
      爭編號信件內容即為本件起訴狀等語，所為之推論及主張
      ，實難採信。
　　⒋又原告既未舉證本件起訴狀確屬系爭編號信件之內容，或
      本件起訴狀確實於時效屆至前之110年10月15日即已送達
      本院，則其指稱本件起訴狀上收狀戳記載之110年10月20
      日並原告實際起訴之時點云云，自無可取。是原告既遲至
      110年10月20日始向本院提起本件訴訟，且未舉證有何時
      效中斷事由，其就損害賠償之請求權，已罹於2年時效，
      經被告為時效抗辯而消滅，效力亦及於此所生之利息。從
      而，被告抗辯借款其請求權已罹於時效而拒絕給付，即屬
      有據。
四、從而，原告依侵權行為損害賠償及保險代位等法律關係，請
    求被告給付2萬3,394元，及自起訴狀繕本送達翌日起至清償
    日止，按年息5％計算之利息，為無理由，應予駁回。
五、本件係依小額訴訟程序所為原告敗訴之判決，爰確定訴訟費
    用額1,000元（第一審裁判費），由原告負擔。　　
中    華    民    國   111    年     8    月    19    日
                  臺灣新北地方法院三重簡易庭
                      法      官  王雅婷
以上正本係照原本作成。
如不服本判決，應於送達後20日內，向本院提出上訴狀，並表明
上訴理由（上訴理由應表明一、原判決所違背之法令及具體內容
。二、依訴訟資料可認為原判決有違背法令之具體事實。），如
於本判決宣示後送達前提起上訴者，應於判決送達後20日內補提
上訴理由書（須附繕本），如未於上訴後20日內補提合法上訴理
由書，法院得逕以裁定駁回上訴。
中    華    民    國   111    年     8    月    19    日
                      書  記  官  陳芊卉